

CHAIMA BEN AICHA

À LA RECHERCHE D'UN CDI DÉVELOPPEUSE FULL STACK

PROFIL PERSONNEL

Ma réussite professionnelle étant mon objectif principal, je souhaite acquérir de l'expérience dans divers domaines tels que le développement d'applications web et mobile ainsi que le marketing digital. Particulièrement créative, je possède les qualités de leadership nécessaires à la gestion d'un projet.

COMPÉTENCES CLÉS

- Développement front-end et back-end: Symfony5, PHP, Laravel, React JS, Vue JS, Node JS, Express JS, Bootstrap, HTML5, CSS3, JavaScript.
- Base de données: MySQL, MongoDB
- Méthode agile : Jira/Trello/Mantis Bug Tracker
- VERSIONNING: Git/GitLab, Bitbucket, GitKraken
- CMS: Wordpress, PrestaShop

COORDONNÉES

Téléphone: 07 49 74 42 07

E-mail: chaimabenaicha22@gmail.com
Adresse: 4 mail martin luther king, Bezons
GitHub: https://github.com/chaimabenaicha22
Linkedin: https://www.linkedin.com/in/chaima-ben-

aicha/



Capacité d'innovation, Ouverture d'esprit, Autonomie, Travail en équipe

EXPÉRIENCES PROFESSIONNELLES

DÉVELOPPEUSE FULLSTACK | CDI

1Healthmedia | sept. 2022 - aujourd'hui

- Participation à l'analyse et à la conception technique
- Gestion de la base de données MySQL pour assurer la performance et la qualité des sites web
- Réalisation de la maintenance corrective et évolutive de plusieurs sites pour améliorer l'expérience utilisateur et la qualité du code
- Participation à l'organisation des réunions avec les clients pour comprendre leurs besoins et garantir la satisfaction client
- Refonte de site pour moderniser l'interface et l'expérience utilisateur
- Les technologies utilisées: PHP · Symfony · Vue.js · React.js · GitLab · MySQL

DÉVELOPPEUSE FULLSTACK | ALTERNANCE

Kreatec | Février 2021 - août 2022 | Contrat d'alternance

- Participation au développement de 3 sites web (dans le référencement, dans l'archivage et dans l'assurance de chevaux).
- Conception(modélisation métier, diagrammes de cas d'utilisations, diagrammes de classe).
- Conception graphique (maquettes fonctionnelles, maquettes graphiques).
- La gestion de base de données Mysql
- Optimiser le référencement
- Les technologies utilisées: HTML5, CSS3, Bootstrap, Js, Symfony5, Mysql, Wamp.

DÉVELOPPEUSE WEB | STAGE DE FIN D'ÉTUDES

Mobelite| Février 2020 - Juillet 2020

- La mise en place d'une plateforme de suivi des dépenses IT
- Participation à la correction des bugs et à la gestion de base de données.
- Les technologies utilisées: VueJs, Symfony5, Mysql.

DÉVELOPPEUSE WEB | STAGE

Tunisie technologie Sousse| Février 2019 - Juillet 2019

- Participation au développement des sites web pour les clients
- Technologies utilisées: HTML5, CSS3, Laravel, MYSQL

PROJETS ACADEMIQUES

Conception et développement d'une Marketplace

Ynov | Novembre 2021 - Avril 2022

- Conception et développement d'une application Web / Ynov Informatique Paris Contexte : E-commerce destiné à la vente de produits divers.
- Technologies utilisées: MongoDB, Express.js, Node.js.

FORMATION

MASTERE EXPERT DÉVELOPPEMENT WEB-TITRE RNCP NIVEAU 7

Ynov informatique-Ingésup | 2020-2022

LICENCE EN SCIENCES INFORMATIQUES

L'Institut supérieur d'informatique et de mathématiques de Monastir (ISIMM) | 2017-2020